---
layout: default
title: Reunião 11
grand_parent: Atas
parent: Sprint 3
nav_order: 2
---

Reunião 11
{: .fs-9}

## Versionamento

| Versão | Data       | Comentários           | Autor(es)                   |
| ------ | ---------- | --------------------- | --------------------------- |
| 0.1    | 20/09/2021 | Abertura do documento | Matheus Gabriel A Rodrigues |
| 1.0    | 20/09/2021 | Revisão               | Eduardo Picolo              |

**Data de realização:** 30/08/2021

## Participantes

- [x] Eduardo Pícolo
- [x] Giovanna Bottino
- [x] Igor Q. Lima
- [x] João Matos
- [x] Kess Jhones
- [x] Matheus Gabriel
- [x] Pedro Henrique Vieira
- [x] Roberto Nóbrega
- [x] Samuel Nogueira

## Pauta

- Debate sobre padrões que serão utilizados no projeto
- Criação do repositório da aplicação
- Divisão do grupo perante a entrega
- Definição do prazo adotado pelo grupo

## Decisões

1. Definição da stack definitiva para os integrantes se especializarem para começar a etapa de desenvolvimento
2. Definição do prazo adotado pelo grupo
3. Divisão do grupo perante a entrega
